臺灣臺東地方法院刑事判決　　　　　　100年度交簡上字第2號
上　訴　人　臺灣臺東地方法院檢察署檢察官
被　　　告　陽傳廣
上列上訴人因被告公共危險案件，不服本院99年度東交簡字第55
4號，中華民國99年12月6日第一審簡易判決（聲請簡易判決處刑
案號：臺灣臺東地方法院檢察署99年度速偵字第462號）提起上
訴，本院管轄之第二審合議庭判決如下：
    主  文
上訴駁回。
    犯罪事實及理由
一、本案經本院第二審審理結果，認原審以被告陽傳廣所為係犯
    刑法第185條之3服用酒類致不能安全駕駛動力交通工具罪，
    判處拘役55日，如易科罰金，以新臺幣1千元折算1日。其認
    事用法均無違誤，應予維持，並引用第一審判決書所記載之
    事實、證據及理由（如附件）。
二、上訴意旨略以：(一)按刑法第185條之3之公共危險罪，以行為
    人處於不能安全駕駛動力交通工具之狀態而駕駛，犯罪即屬
    既遂。又人體內酒精含量由開始飲酒時的0％，依飲酒量逐
    漸累積增加，在完成飲酒時體內酒精含量達到最高，隨後即
    依代謝率逐漸代謝，至於體內酒精含量倒推計算代謝率，依
    中央警察大學交通學系暨交通管理研究所於民國89年3月至
    90年2月針對國人所進行實驗研究指出，呼氣酒精代謝率總
    平均值為每小時每公升0.052毫克，本件被告陽傳廣既於99
    年10月4日上午11時30 分飲酒後駕車駛離臺東市○○路141
    號朋友住處，而於同日下午1時31分實施酒測，則被告於駕
    車當時的呼氣酒精濃度應為每公升0.82毫克。(二)次按刑法上
    量刑之一般標準，應以行為人之責任為基礎，並審酌一切情
    狀，尤應注意刑法第57條所列各款事項，為科刑輕重之標準
    ，諸如犯罪之手段、犯罪行為人違反義務之程度、犯罪所生
    之危險、犯罪行為人犯罪後之態度，均應綜合考量。本件被
    告酒後駕車肇事雖未發生人員死傷等情，然被告未留置肇事
    現場處理事故，反而駕車逃離，意圖規避警察取締及刑事責
    任甚為顯然，原判卻決以被告犯後坦承犯行，態度良好而量
    處較輕刑度已有不當，況且被告呼氣酒精濃度已逾每公升
    0.55毫克之事實除有呼氣酒精濃度測定紀錄表外，尚有證人
    施貴英及道路交通事故現場圖等人證、物證俱在，被告犯罪
    事證明確能不承認犯罪？反之，若被告逃離肇事現場後，其
    酒測值經測定低於法定值時，被告會承認肇事當時酒測值已
    逾法定標準？以及被告逃離肇事現場而未為警察查獲時，被
    告會自動到案坦承犯行？是不能單以被告事後坦承犯行即一
    概認為犯後態度良好而量處較輕之刑。本件被告肇事逃逸正
    足以顯現其犯後態度不佳，逃避應負擔之刑事及行政責任，
    且被告已經酒後肇事卻仍執意繼續駕車，其行為造成其他用
    路人之危險仍然繼續存在，殊難以其犯後坦承犯行做為犯後
    態度唯一之論據。(三)綜上，請量處被告有期徒刑3月等語。
三、按量刑輕重，係屬事實審法院得依職權自由裁量之事項，苟
    已斟酌刑法第57條各款所列情狀而未逾越法定刑度，不得遽
    指為違法，最高法院72年臺上字第6696號、75年臺上字第70
    33號判例著有明文；且在同一犯罪事實與情節，如別無其他
    加重或減輕之原因，下級審量定之刑，亦無過重或失輕之不
    當情形，則上級審法院對下級審法院之職權行使，原則上應
    予尊重（最高法院85年度臺上字第2446號裁判參照）。
四、經查:
(一)按刑法第185條之3規定所謂「不能安全駕駛」，係抽象危險
    犯，並不以發生具體危險為必要，而目前司法實務對被告涉
    犯飲酒後不能安全駕駛罪，大體上均以被告為警查獲時體內
    酒精濃度之高低為量刑參考因素之一。而本案被告於99年10
    月4日13時31分許，為警查獲對其作呼氣酒精濃度測試，測
    得其呼氣精濃度為每公升0.72毫克，雖上訴人依上開人體酒
    精代謝率之標準，推算出被告於99年10月4日11時30分一開
    始為酒駕行為時之呼氣酒精濃度為每公升0.82毫克，然一般
    人於飲酒後，呼氣酒精濃度為每公升0.5至0.75毫克時，會
    有輕到中度之中毒症狀，呈現反應較慢、感覺減低、影響駕
    駛、個性行為改變之情形，而於每公升0.76至1.0毫克時，
    會有中度中毒症狀，呈現步態不穩、噁心嘔吐及精神混惑不
    清晰之情現，有行政院國軍退除役官兵輔導委員會臺北榮民
    總醫院88年8月5日(88)北總內字第26868號函附卷足憑，足
    認，呼氣酒精濃度每公升0.72毫克及每公升0.82毫克，約係
    在中度酒精中毒之程度，並未有巨大之差異，對量刑無重要
    之影響。
(二)本件被告陽傳廣飲酒後駕駛車號2226-JN號自小貨車，雖在
    不慎擦撞施貴英所有暫停在路旁之車號5598-WV號自小客車
    之左前車門及左側後視鏡後，即離開現場，因未致人死傷，
    被告此部分之行為並未構成刑法肇事逃逸罪，且為過失毀損
    他人之物，故亦不成立刑法之毀損罪，故被告離開肇事現場
    ，可能係為逃避其應負擔之民事賠償責任，無法據此即認定
    被告係為逃避飲酒後不能安全駕駛罪而離開肇事現場。況被
    告為警查獲有飲酒後駕車之事實後，已於警詢、偵查中、本
    院準備程序及審理中坦白承認有飲酒後不能安全駕駛之犯行
    ，故上訴人謂「被告肇事逃逸正足以顯現其犯後態度不佳，
    逃避應負擔之刑事及行政責任」等語，委無足採。
五、綜上所述，原審據以論罪科刑，認事用法，均無違誤，量刑
    亦無違法或顯然不當之情形，檢察官上訴意旨指摘原判決不
    當，自有未洽，其上訴並無理由，應予駁回。
據上論斷，應依刑事訴訟法第455條之1第1項、第3項、第368條
、第373條，判決如主文。
本案經檢察官黃建銘到庭執行職務。
中    華    民    國  100    年    4    月    1    日
                  刑事第四庭    審判長法  官  馬培基
                                      法  官  盧亨龍
                                      法  官  郭世顏
以上正本證明與原本無異。
本件判決不得上訴。
                                      書記官  陳憶萱
中    華    民    國  100    年    4    月    1    日
附錄論罪科刑法條：
中華民國刑法第185條之3
服用毒品、麻醉藥品、酒類或其他相類之物，不能安全駕駛動力
交通工具而駕駛者，處 1 年以下有期徒刑、拘役或科或併科 15
萬元以下罰金。